臺灣高等法院臺中分院刑事判決　　94年度重上更(三)字第45號
上　訴　人
即　被　告　乙○○
選任辯護人　蕭顯榮律師
上列上訴人因違反貪污治罪條例案件，不服臺灣彰化地方法院90
年度訴字第888號，中華民國91年7月18日第一審判決（起訴案號
：臺灣彰化地方法院檢察署89年度偵字第306號）提起上訴，經
本院判決後，由最高法院第三次發回更審，本院判決如下：
    主　  文
原判決撤銷。
乙○○共同連續依據法令從事公務之人員，對於依據法令從事公
務之人員，關於違背職務之行為交付賄賂，處有期徒刑貳年，褫
奪公權壹年。
    事　  實
一、乙○○於民國（下同）79年至86年間，擔任彰化縣議會議員
    ，為依據法令從事公務之人員，與錫容（業經本院93年度
    上更(二)第220號判決無罪確定在案）、吳春鶯等人，在彰化
    縣彰化市○○里○○○路525之2號合資經營蕃茄庭園ＫＴＶ
    ，該店原為自助式ＫＴＶ，惟於83年底改為有女侍陪酒之經
    營方式，為免遭警查報為「酒家（有女侍）」，乙○○竟與
    受雇在該店處理糾紛之葉耀明（經本院以另案判處有期徒刑
    2年10月在案），及該ＫＴＶ之公關主任甲○○（經本院另
    案判處有期徒刑1年6月，並經最高法院判決上訴駁回而確定
    ），共同基於對於依據法令從事公務之人員，關於違背職務
    之行為交付賄賂之概括犯意，自84年9月起至85年1月止，連
    續於84年9月14日、10月16日、11月12日、及85年1月17日，
    由甲○○以「茶葉費」名目，向會計領款後，在蕃茄庭園Ｋ
    ＴＶ店內，先後4次各交付賄款新臺幣（下同）1萬3千元予
    依據法令從事調查職務之彰化縣警察局彰化分局莿桐派出所
    警員吳敏進（經本院另案判處有期徒刑12年，並經最高法院
    判決上訴駁回，業已確定），請吳敏進就上開女侍陪酒行為
    不予舉發，而吳敏進明知蕃茄庭園ＫＴＶ係有女侍陪酒情形
    ，竟違背職務，未依規定將該蕃茄庭園ＫＴＶ查報為「酒家
    （有女侍）」。嗣經人檢舉，由法務部調查局彰化縣調查站
    ，前往上址執行搜索，並在店內起出前揭記載茶葉費之現金
    支出傳票而查悉上情。
二、案經臺灣高等法院臺中分院檢察署，移請臺灣彰化地方法院
    檢察署檢察官偵查後起訴。
    理 　 由
一、訊據上訴人即被告乙○○，固坦承有於上開時地，投資經營
    ＫＴＶ之情事，惟矢口否認有共同行賄之犯行，並先後辯稱
    ：蕃茄庭園ＫＴＶ店原由紀清榮等八人共同經營，因業績不
    佳，紀清榮於83年間代表其餘股東，將股權百分之40無償轉
    讓給被告，約定盈餘6、4分，其因工作繁忙，乃洽請陳添賜
    實際在場經營，其並將百分之20股權無償讓與陳添賜，所有
    人員由陳添賜僱用，店務由陳添賜實際經營操控，陳添賜僱
    用伊小姨子為經理，另僱用伊2位小舅子陳順興、翁志明，
    及甲○○在現場服務，其均未參與人員僱用及業務運作。又
    其於85年1月7日晚上8時許，在店內因不滿總務陳順興藉職
    務之便侵吞或浮報墊款，以手槍射擊陳順興左腰旁一槍，並
    恫嚇在場之領班翁志明不得離去，而與陳添賜、陳順興、翁
    志明、甲○○等經營派結怨，甲○○始於被告被捕後，向法
    務部調查局彰化縣調查站誣指其指示行賄，顯係為槍擊事件
    挾怨報復，並為經營者陳添賜脫罪，伊所為不利被告之供述
    ，均係不實云云。惟查：
(一)、證人即共犯甲○○，如何依被告乙○○、葉耀明等人指示，
    將賄款按月送予刺桐派出所警員吳敏進等情，業據證人甲○
    ○於85年10月30日接受法務部調查局彰化縣調查站詢問時供
    稱：「（問：蕃茄ＫＴＶ對外公關交際是由何人負責？）主
    要是由葉耀明、乙○○兩人負責與警界打交道及交際」、「
    （問：貴ＫＴＶ店每月致送1萬3千元規費予轄區莿桐派出所
    ，係交給該派出所何人收執？）在84年9月、10月、11月及
    85年1月等4個月，每月1萬3千元規費是由我向會計小姐領取
    現金，並在現金支出傳票上簽認，並依葉耀明或乙○○指示
    在該派出所管區警員吳敏進前來本店時，親自將1萬3千元現
    金規費交付予吳敏進收取」等語在卷（參見法務部調查局八
    十五年十二月影印卷四、五頁）。又於87年5月21日本院另
    案87年度上訴字第520號案件訊問時供稱：「（問：在何處
    給的，指莿桐派出所茶葉費？）他（指吳敏進）是來公司時
    給的，一次葉耀明及乙○○都在，另一次是葉耀明．．．在
    場」、「（問：誰叫你拿的？）．．．乙○○分別叫我去拿
    的」等語（參見本院87年度上訴字第520號影印卷(一)第10、
    11頁），及87年6月18日在本院訊問時供稱：「（問：你上
    回說是．．．乙○○叫你去拿的？）是的，還有葉耀明」云
    云（參見本院同上卷27頁），前後均指稱被告乙○○知情在
    卷，極為顯然。再者，彰化縣調查站於「蕃茄庭園ＫＴＶ」
    查獲現金支出傳票4張，其內容分別為：(1)蓋有「主任甲○
    ○」職章、簽有「陳」字樣、日期為84、9、14、會計科目
    為「雜支」、摘要欄為「莿桐派出所茶葉費」、金額「1萬3
    千元」。(2)簽有「陳」字樣、日期為84、10、16、會計科目
    為「什支」、摘要欄為「茶葉」、金額「1萬3千元」。(3)蓋
    有「主任甲○○」職章、簽有「陳」字樣、日期為84 、11
    、12、會計科目為「什支」、摘要欄為「茶葉」、金額「1
    萬3千元。(4)蓋有「主任甲○○」職章、簽有「陳」字樣、
    日期為85、1、17、會計科目為「什支」、摘要欄為「什支
    茶葉錢」、金額「1萬3千元」，此有各該現金支出傳票影本
    在卷可稽（參見同上法務部調查局卷6至10頁）。參酌「蕃
    茄庭園ＫＴＶ」會計白靜儒、吳釗如於彰化縣調查站應訊時
    及此後偵審中，分別證稱：渠等確曾依被告甲○○指示，分
    別將上開款項交付甲○○，則甲○○向「蕃茄庭園ＫＴＶ」
    之會計白靜儒、吳釗如拿取上開現款，亦屬明確無疑。再依
    證人甲○○於調查站所供：伊係在葉耀明、乙○○等人指示
    下，因該店生意不錯，警方多次前來臨檢，為免影響該店生
    意，才致送上開金錢，且支付對象係吳敏進，均甚灼然。況
    且，甲○○交付賄款予吳敏進收受，二人所涉行賄及收賄犯
    行，復經本院以90年度上更(二)字第269號，判處甲○○有期
    徒刑1年6月，吳敏進有期徒刑12年，並經最高法院以91年度
    臺上字第986號判決駁回上訴而確定，亦有刑事判決在卷可
    稽（參見原審卷68、108頁）。
(二)、證人甲○○就伊所涉行賄犯行（即本院90年上更(二)字第269
    號），於本院更二審及更三審時亦不否認以「支付莿桐派出
    所茶葉費」名目，向會計白靜儒、吳釗如支領上開5萬2千元
    之事實，雖伊另供稱「茶水費是我向會計拿的，那是我自己
    要用的，因為我家庭經濟關係薪水不夠，我對會計講是辦公
    室要泡茶用的」、「是我家裡欠錢，我拿回去花用殆盡了」
    云云（參見調閱之該案卷109、115頁），而辯稱該5萬2千元
    係侵吞入己，並未交予吳敏進云云，惟查，侵占5萬2千元，
    與甲○○所涉行賄罪責相較，不僅行賄罪之刑責較重，牽連
    對象更及於吳敏進、本案被告乙○○及共犯葉耀明等人，如
    甲○○確將該5萬2千元侵吞入己，則在該案件偵查、審理，
    及本院上訴審、更(一)審訊問時，供述此情已嫌不及，豈會延
    至更(二)審時，才為此項供述？況且，甲○○不僅於該案件之
    彰化縣調查站應訊時為前開供述，即在檢察官起訴後，原審
    時，亦坦承伊在彰化縣調查站之應訊筆錄內容均屬真實。且
    伊在彰化縣調查站應訊後，經彰化縣調查站監聽伊與友人（
    心宜）之談話內容，甲○○亦曾告知友人：「（調查局）問
    帳簿上有交際單位『莿桐所』還有『林世明』的簽名，起先
    我沒有說，後來他們都講出來，我才講」。經上開友人回稱
    ：「會計他們那時怎麼寫『莿桐所』，他們都不小心，你要
    趕快找『阿敏仔』（即吳敏進），告訴他狀況」後，甲○○
    不久又與上開友人通話並告稱：「我（即甲○○）去『莿桐
    所』及黑人（指葉耀明）家坐到四點才回家」、「我有講給
    『阿敏仔』（即吳敏進）聽，現在變成我跟『阿敏仔』的事
    了」、「我也告訴他（指葉耀明），到這時候各人要自己解
    套」等語，是依上開談話內容，益證甲○○並未侵吞上開5
    萬2千元之款項（參見原審卷71頁，本院90年度上更(二)字第
    269號判決）極為明顯，且依修正後刑事訴訟法施行法第7條
    之3規定，於92年9月1日施行前依舊法所為訴訟程序，其效
    力不受影響，況證人甲○○本院已依辯護人之聲請傳喚前來
    交由兩造交互詰問，則辯護人指稱甲○○上開證詞無證據能
    力云云，難以輕採。又該證人甲○○復於本院93年11月30日
    審理時，依職權傳喚到庭作證時，明確證稱「（問：那這些
    錢的去向呢）那時候我擔任公關主任，我拿給吳敏進的」、
    「（問：你以前曾經有一度在本院你自己的案子，你說這個
    錢是你自己把他侵吞的，你為什麼會這麼說？）我沒有這樣
    說」、「（問：你店裡的那些錢，你到底有沒有送給吳敏進
    ？）有」等語在卷（參見本院更(二)審卷86、87頁），足見證
    人甲○○並未侵吞該5萬2千元，應極灼然，要堪認定。再者
    ，甲○○於該案件檢察官訊問時，雖否認將上開5萬2千元交
    付吳敏進，另於原審時或辯稱未將上開5萬2千元交付吳敏進
    ，或辯稱僅係依老闆指示從事，嗣在本院審理時又改稱只交
    付二次賄款給吳敏進，或稱交付一次或二次已經忘記云云（
    參見原審卷70頁背面，本院90年上更(二)字第269號判決），
    而於本案原審時又供稱：確實是老闆交代要交付茶葉費，伊
    僅係聽從命令辦事，但已不記得係哪一位老闆交代云云（參
    見原審卷169頁），前後所證固有未合，惟參酌甲○○在彰
    化縣調查站所供、及證人白靜儒、吳釗如之證詞以觀，甲○
    ○於收受上開5萬2千元後，應有交付予吳敏進，而非侵吞入
    已之情節，極為明確，洵堪認定。
(三)、被告乙○○雖辯稱：其未參與蕃茄庭園ＫＴＶ之經營，對證
    人甲○○有行賄之事，並不知情云云。查蕃茄庭園ＫＴＶ究
    竟係由何人經營? 證人即蕃茄庭園ＫＴＶ登記負責人王俊雄
    ，於本院審理時證稱：「（蕃茄庭園ＫＴＶ）是陳添賜在實
    際經營的」、「我只負責現場管理，被告二人（按指被告乙
    ○○、錫容）很少到店裡，我不知他們有無參與，這個是
    陳添賜負責的，他們只有在開股東會的時候才會來」云云，
    證人即該店會計吳釗如證稱：「有兩人實際經營，自助式是
    蕭再榮經營的，副理式是陳添賜在經營的」、「他們（指被
    告乙○○、錫容）只有來簽名而已，很少過問店裡的事務
    ，但是每月的十日我們發薪水，他們會來」、「（問：你在
    偵查中證稱：證人甲○○均固定在月初領取1萬3千元之茶葉
    費，負責人應該曉得，負責人指的是何人？）我指的是現場
    負責人陳添賜」云云（參見本院上訴卷119至121頁），證人
    即ＫＴＶ之股東紀清榮於本院審理時證稱：「我81年參加（
    指參加蕃茄庭園ＫＴＶ之投資），我投資3百萬元，持股15
    ％，一直到83年將經營（權）轉交乙○○經營，我們原來8
    人股東自行經營的100％，變成60％‧‧‧乙○○部分占40
    ％，是我們原本的股東轉讓給他的」、「當時乙○○另外有
    找一個股東陳添賜，由他來經營」、「我們的股東（指原先
    持有百分之百股權，其後讓出部分股權，而僅持有百分之60
    之股權之股東）均沒有參與，都全權交由乙○○經營」等語
    （參見本院上訴卷145、146頁），固均證稱被告乙○○並未
    「實際經營」蕃茄庭園ＫＴＶ業務，或證稱係由被告乙○○
    找來證人陳添賜在現場負責經營。惟證人陳添賜則於本院審
    理時證稱：渠為被告乙○○負責現場管理而參與分紅，被告
    二人一個月來巡視一次，看店裡生意好不好，有什麼缺點及
    問題，他們二人每個月至少來一次，是來結帳的云云（參見
    本院更一審卷89、90頁），兩相對照，可見證人王俊雄、吳
    釗如、紀清榮、陳添賜等人所稱「實際經營」，究竟係指經
    營決策訂定，或一般業務實際執行，涵意並非明確。況所謂
    「實際經營」蕃茄庭園ＫＴＶ者，並不當然曾指示甲○○送
    賄給吳敏進，而未「實際經營」者，亦不當然未指示甲○○
    送賄。且依卷附被告乙○○於85年1月7日晚間，在該店內持
    槍對陳順興射擊之判決書所載案情以觀，被告如非對該店營
    收有參與，何能在店內持槍對店員射擊，是被告乙○○供稱
    ：「我只看總帳，不可能一一去看」云云（參見本院另案87
    年度上訴字第520號影印卷(一)第26頁背面），或「我們都只
    是看總帳，只管盈虧情形，不會計較細目」云云（參見原審
    卷120頁），難以輕信。況且，依被告乙○○於甲○○案件
    所證稱：其在該ＫＴＶ之工作係負責帳及分配紅利，同案被
    告錫容工作係代表百分之60的股份之股東在看帳目云云（
    參見本院另案87年度上訴字第520號影印卷(一)第25、26頁）
    ，又依上所述，被告乙○○僅占該ＫＴＶ股權百分之20，本
    身亦擔任縣議員，如非實際經營該店，何須如此介意該店之
    帳目及營收，是被告乙○○如未進行帳目實質查核，如何能
    盡監督之能事？從而，被告乙○○所辯稱其未參與ＫＴＶ經
    營云云，尚難採信。至證人即蕃茄庭園ＫＴＶ股東陳朝南，
    於本院審理時證稱：「（問：你是蕃茄ＫＴＶ的股東？）是
    的」、「我都沒有參與管理」、「（被告錫容是否於民國
    83年以後，即將蕃茄ＫＴＶ經營權交給乙○○與陳添賜獨立
    經營，被告錫容根本不管事？）這個事情，我都不清楚」
    云云（參見本院上訴卷63至66頁），證人即股東吳春鶯於本
    院證稱：「是的，我是插暗股的股果，是紀清榮邀我加入的
    」、「我都不清楚（指不清楚錫容是否參與蕃茄庭園ＫＴ
    Ｖ之經營），因為我都沒有參與」云云（參見本院上訴卷88
    、89頁），僅係對錫容有無參與經營之證稱，尚難據為被
    告乙○○未實際參與ＫＴＶ經營之有利認定，併此敘明。
(四)、證人甲○○於領用前揭5萬2千元賄款時，分別由ＫＴＶ會計
    人員在現金支出傳票上之「會計科目」、「摘要」等各欄上
    註記「雜支」、「什支」、「茶葉」等字樣，其中，84年9
    月14日現金支出傳票上更於摘要欄內記載「莿桐派出所茶葉
    費」等字樣（參見現金支出傳票影本）。而被告乙○○既負
    責查核蕃茄庭園ＫＴＶ帳目，上開載有交付轄區莿桐派出所
    茶葉費支出傳票，又夾附在帳簿內（參見臺灣彰化地方法院
    檢察署86年偵字第2652號偵查影印卷第5頁背面，證人吳釗
    如、白靜儒之證詞），可供被告查核確認，且甲○○既均簽
    名或蓋章於支出傳票，對於支用款項之用途毫無掩飾，衡之
    常情，甲○○僅係受雇者，如非獲得負責查核帳務之被告乙
    ○○授權，動用此筆款項行賄員警，其當不致在明確記載用
    途之支出傳票上簽名。再依證人甲○○於前案件所供：「（
    在何處給的，指莿桐派出所茶葉費？）他（指吳敏進）是來
    公司時給的，一次葉耀明及乙○○都在，另一次是葉耀明、
    ．．．在場」、「（誰叫你拿的？）．．．、乙○○分別叫
    我去拿的」云云（參見本院87年度上訴字第520號影印卷(一)
    10、11頁），87年6月18日在本院訊問時證稱：「（你上回
    說是．．．、乙○○叫你去拿的？）是的，還有葉耀明」云
    云（參見同上卷27頁），益見證人甲○○上開所供，應屬真
    實而可採信，證人甲○○於本院更三審改稱被告乙○○沒有
    叫伊拿上開款項行賄吳敏進云云，顯屬事後迴護之詞，不足
    採為有利於被告乙○○之認定，而被告乙○○辯稱其不知甲
    ○○支用款項行賄警員云云，礙難採信。至證人吳釗如於原
    審改稱：「他們（指蕃茄ＫＴＶ之董事、股東）只看盈虧、
    總帳。至於小額部分他們就不看」、「每天的收支主任都會
    看過‧‧‧這些傳票並不會交給股東」云云（參見原審卷一
    一八頁），核與前揭證人白靜儒、吳釗如所證傳票附入帳簿
    內以供查核乙節，明顯不符，並與被告乙○○查核帳務之實
    際作法不合，難以憑採。再者，本件支出傳票4張上之「陳
    」字，係由證人甲○○簽認，非由陳添賜所簽認，此據證人
    白靜儒、甲○○各於85年10月29日、同年10月30日調查局訊
    問時證述明確，並經證人吳釗如於原審時證稱屬實（參見原
    審卷119頁），是該4紙支出傳票確由證人甲○○簽名而領取
    支用，要堪認定，被告乙○○所辯稱：現金支出傳票係由陳
    添賜核准云云，縱使實在，亦無礙被告上開犯行之成立，而
    證人甲○○於85年10月30日調查局訊問時證述：84年9月至
    85年1月止之現金支出傳票，均係由伊核准乙節，顯有誤認
    ，附此載明。
(五)、被告乙○○於85年1月7日持槍射擊陳順興，證人陳順興、翁
    志明、陳添賜等人，固於被告乙○○所涉違反槍砲彈藥刀械
    管制條例等案件（即臺灣高等法院花蓮分院86年度上重訴字
    第176號案件），曾為不利於被告乙○○之供述，但查，證
    人甲○○於調查局訊問中自白曾經送賄給吳敏進一事，對伊
    自身亦屬不利，且甲○○本身亦經本院判處共同行賄罪刑確
    定在案，如非確有其事，證人甲○○當不致於為此不利於己
    之供述，被告乙○○所辯其遭甲○○挾怨誣指行賄云云，亦
    非可採。再者，彰化縣調查站自85年10月30日下午5時30分
    至85年10月31日下午6時，對甲○○電話進行監聽結果，證
    人甲○○電話雖未談及被告乙○○等人共同行賄之行為，惟
    此片段監聽之結果，亦不足以據為被告乙○○有利之認定，
    被告選任辯護人請求勘驗乙節，即非必要。此外，被告於本
    案多次偵審中均無其他事證請求調查，則其上開辯稱：其遭
    甲○○挾怨報復云云，自難採信。被告選任辯護人於前更審
    請求傳喚吳敏進到庭作證，經本院依址傳喚後，未能出庭，
    但該證人已於原審時證稱在卷，而本院傳喚另一證人甲○○
    ，則已到庭證稱如上，並經本院調取該兩人所涉案卷，經核
    此情節應已甚為明確，自無待證人吳敏進再到庭作證必要。
    從而，被告前揭所辯各節，均非有據，不足憑採，是本案事
    證已明確，被告上開共同犯行，洵堪認定，自應依法論科。
二、被告犯罪後，貪污治罪條例已於85年10月23日修正公布，並
    於同月25日生效施行，其中，該條例第10條第1項對於公務
    員違背職務行為行求、期約或交付賄賂或其他不正利益之處
    罰，除條次改列第11條第1項外，法定刑亦由「一年以上七
    年以下有期徒刑，得併科新臺幣三十萬元以下罰金」，修正
    為「一年以上七年以下有期徒刑，得併科新臺幣三百萬元以
    下罰金」，又該條文於92年2月6日再修正公布，增訂第2項
    ，原第2項改為第3項，法定刑並未修正，是修正前後之規定
    ，就罰金刑部分既有輕重之別，依刑法第2條第1項但書規定
    ，自應適用較有利於被告之85年10月23日修正前貪污治罪條
    例第10條第1項之規定，合先敘明。茲被告乙○○79年至86
    年間，擔任彰化縣議會議員，為依據法令從事公務之人員，
    業據被告供明在卷，其對於依法令從事公務之吳敏進警員交
    付賄賂，使其免於查報蕃茄庭園ＫＴＶ有女侍陪酒之事實而
    違背職務，是核被告所為，係犯修正前貪污治罪條例第10條
    第1項之對於依據法令從事公務之人員，關於違背職務之行
    為交付賄賂罪。被告乙○○行為當時具有彰化縣議員身分，
    係依據法令從事公務之人員，與其餘未具公務員身分之共犯
    葉耀明、甲○○間，有犯意聯絡及行為分擔，均為共同正犯
    。被告先後多次，由共犯甲○○交付賄賂之行為，時間緊接
    ，觸犯構成要件相同之罪名，顯係基於概括犯意反覆為之，
    應依連續犯之規定論以一罪，並依法加重其刑。
三、原審認被告罪證明確，予以論科，固非無見。但查，被告
    錫容並未共同犯罪（業經本院93年度上更(二)第220號判決無
    罪確定在案），原判決一併認定與被告乙○○，及共犯葉耀
    明、甲○○間，係共同正犯，自有違誤。被告乙○○提起上
    訴，否認上開犯罪，固非可取，惟原判決既有上開可議，即
    屬無可維持，應由本院撤銷改判。爰審酌被告為謀所營事業
    之經濟利益，不惜出資行賄員警，嚴重影響國家公務公正執
    行，所生危害非輕，又於偵審期間一再否認犯行，被告犯罪
    手段、犯罪後之態度，其他共犯之量刑等一切情狀，量處如
    主文第二項所示之刑，並依修正前貪污治罪條例第16條之規
    定，併予宣告褫奪公權一年，以示懲儆。
四、公訴意旨另以：被告與共犯葉耀明，於84年12月間，亦委請
    共犯甲○○向蕃茄庭園ＫＴＶ會計領取1萬3千元後，交付賄
    款予吳敏進警員，因認渠等就此部分，亦涉犯修正前貪污治
    罪條例第10條第1項行賄罪嫌云云。惟按，犯罪事實應依證
    據認定之，無證據不得認定犯罪事實，為修正後刑事訴訟法
    第154條第2項，定有明文。經查，證人甲○○歷次於先前行
    賄案件，接受調查站人員訊問，及司法機關偵查審理中，均
    一再堅決否認曾於84年12月間交付該筆賄款，且證人吳敏進
    自始均否認曾經收受蕃茄庭園ＫＴＶ提供之賄款。再者，依
    卷附現金支出傳票上雖有記載84年12月14日領用茶葉費1萬3
    千元字樣，然既未載明係提供予莿桐派出所或吳敏進警員使
    用，且該筆款項究竟是由何人領取及花用去向，均屬不明，
    證人甲○○亦否認該「陳」字，係伊之筆跡，核與其他4 次
    之記載，復有差異，自難遽論係由甲○○依被告指示，用於
    行賄員警之不法目的。此外，復查無其他積極證據足認被告
    乙○○等人曾經交付該筆賄款，尚不得僅因支出傳票記載金
    額與前揭各次賄款數額雷同，而將該次支出紀錄與行賄犯行
    混為一談，此部分犯罪事實，應尚屬不能證明，惟因公訴人
    認此部分，與前揭業經論罪科刑之行賄部分，有連續犯之裁
    判上一罪關係，爰不另為被告無罪之諭知。
據上論斷，應依刑事訴訟法第369條第1項前段、第364條、第299
條第1項前段，修正前貪污治罪條例第2條前段、第3條、第10條
第1項、第16條，刑法第28條、第56條、第11條前段、第2條第1
項但書、第37條第2項，判決如主文。
本案經檢察官丙○○到庭執行職務
中    華    民    國    94    年    9     月    29    日
              刑事第八庭  審判長法　官　羅　得　村
                                法　官　巫　政　松
                                法　官　紀　文　勝
右正本證明與原本無異。
被告乙○○、檢察官均得上訴。
如不服本判決應於收受送達後十日內向本院提出上訴書狀，其未
敘述上訴之理由者並得於提起上訴後十日內向本院補提理由書（
均須按他造當事人之人數附繕本）。
                                書記官　顏　子　良
中　　華　　民　　國　　94　　年　　9 　　月　　30　　日
修正前貪污治罪條例第十條：
對於第二條人員，關於違背職務之行為，行求期約或交付賄賂或
其他不正利益者，處一年以上七年以下有期徒刑，得併科新臺幣
三十萬元以下罰金。
不具第二條人員之身分而犯前項之罪者亦同。
犯前二項之罪，於犯罪後六個月內自首者，免除其刑；逾六個月
者，減輕或免除其刑；在偵查或審判中自白者，減輕其刑。
                                                      Ｉ
